臺灣高雄地方法院刑事判決　　　　　　　 94年度訴字第865號
公　訴　人　臺灣高雄地方法院檢察署檢察官
被　　　告　甲○○
上列被告因毒品危害防制條例案件，經檢察官提起公訴（94年度
毒偵字第1764號），本院改依簡式審判程序審理，判決如下：
    主  文
甲○○施用第一級毒品，處有期徒刑陸月，如易科罰金，以參佰
元折算壹日；扣案殘留海洛因之吸管壹支及夾鏈袋貳個，均沒收
銷燬之；又連續施用第二級毒品，處有期徒刑參月，如易科罰金
以參佰元折算壹日；扣案甲基安非他命壹包（含包裝袋，驗後毛
重零點玖公克）及殘留甲基安非他命之吸食器壹個，均沒收銷毀
之。應執行有期徒刑捌月，如易科罰金，以參佰元折算壹日。扣
案殘留海洛因之吸管壹支及夾鏈袋貳個、甲基安非他命壹包（含
包裝袋，驗後毛重零點玖公克）暨殘留甲基安非他命之吸食器壹
個，均沒收銷毀之。
    事  實
一、甲○○前於民國91年間因詐欺案件，經本院於91年10月31日
    以91年度易字第3385號判處有期徒刑5 月，緩刑3 年確定；
    又於93年間因施用毒品案件，經本院以93年度毒聲字第652
    號裁定送觀察、勒戒後，認無繼續施用毒品之傾向，於93年
    4 月21日執行完畢釋放。詎於緩刑期間仍不知悔改，於上開
    觀察、勒戒執行完畢釋放後5 年內，基於施用第一級毒品之
    犯意，於93年10月22日或23日之某時，在高雄縣鳳山市某網
    咖內，以吸管將海洛因鏟入香菸內吸食之方式，施用第一級
    毒品海洛因1 次，甲○○另萌施用第二級毒品之概括犯意，
    先於上述期間，在上開網咖內，以將甲基安非他命置於吸食
    器內隔火加熱吸食其霧化氣體之方式，施用第二級毒品甲基
    安非他命1 次，復於上述時間之某時，在上開網咖內，施用
    第二級毒品MDMA1 次。嗣於93年10月24日中午11時45分許，
    為警在高雄市○○區○○路128 號前臨檢查獲，並扣得甲○
    ○所有供施用之甲基安非他命1 包（驗後毛重0.9 公克）、
    殘留甲基安非他命之吸食器1 個，與殘留海洛因之吸管1 支
    及夾鏈袋2 個。
二、案經高雄市政府警察局苓雅分局報請臺灣高雄地方法院檢察
    署檢察官偵查起訴。
    理  由
一、本件被告所犯為死刑、無刑徒刑或最輕本刑為3 年以上有期
    徒刑以外之罪，其於準備程序中就被訴事實為有罪之陳述，
    經審判長法官告知簡式審判程序之旨，並聽取公訴人及被告
    之意見後，依刑事訴訟法第273 條之1 第1 項規定，裁定進
    行簡式審判程序，合先敘明。
二、上揭事實，業據被告於本院審理中坦承不諱（見本院卷第57
    頁），且被告為警查獲時所採集之尿液經送請高雄市立凱旋
    醫院檢驗結果，確呈嗎啡、甲基安非他及MDMA命陽性反應，
    此有該院93年11月5 日編號00000000號濫用藥物尿液檢驗成
    績書暨高雄市政府警察局苓雅分局偵辦毒品案件嫌疑人尿液
    採證代碼對照表各1 紙在卷可稽（見偵查卷第17-18 頁）。
    又警方於查獲被告時，扣得疑似甲基安非他命晶體1 包，經
    送請高雄醫學大學附設中和紀念醫院檢驗結果，確係含有甲
    基安非他命成分，有該醫院出具之檢驗報告1 紙在卷可憑（
    見偵查卷第20頁），另扣得之玻璃球吸食器、吸管及夾鏈袋
    經送請上開醫院檢驗結果，該吸食器確呈甲基非他命反應，
    吸管及夾鏈袋則呈海洛因陽性反應，亦有該醫院出具之檢驗
    報告3 紙在卷可資佐證（見本院卷第13-15 頁），足見被告
    之自白與事實相符，其確有施用海洛因、甲基安非他命及
    MDMA各1 次之行為至明。再被告前因施用毒品案件，經本院
    以93年度毒聲字第652 號裁定送觀察、勒戒後，認無繼續施
    用毒品之傾向，於93年4 月21日執行完畢釋放之事實，有臺
    灣高等法院被告前案紀錄表1 份在卷足憑。綜上所述，被告
    於觀察、勒戒執行完畢釋放後，5 年內再犯施用海洛因、甲
    基安非他命及MDMA之犯行，洵堪認定。本案事證明確，應予
    以論科。
二、按海洛因、甲基安非他命及MDMA分屬毒品危害防制條例第2
    條第2 項第1 、2 款規定之第一、二級毒品，不得非法持有
    、施用。是核被告所為，係犯毒品危害防制條例第10條第1
    項之施用第一級毒品罪，及同條第2項之施用第二級毒品罪
    。被告施用第一、二級毒品前後持有海洛因、MDMA及甲基安
    非他命之低度行為，應分別為施用之高度行為所吸收，均不
    另論罪。被告先後施用第二級毒品犯行，時間緊接，手法相
    同，觸犯構成要件同一之罪名，顯基於概括犯意反覆為之，
    爰依連續犯之規定論以一罪，並依法加重其刑。又被告所犯
    上述施用第一、二級毒品2罪間，犯意各別，行為互殊，應
    分論併罰。爰審酌被告前因施用毒品案件，經觀察、勒戒後
    ，仍未戒絕毒品，再度施用海洛因、甲基安非他命及MDMA，
    顯見其無悔改之意，意志不堅，有失政府制定毒品危害防制
    條例之立法美意，本不宜寬貸，惟念其施用毒品乃自戕一己
    之身體健康，尚未害及他人，且犯後坦承犯行，態度良好等
    一切情狀，分別量處如主文所示之刑及諭知易科罰金之折算
    標準，並定其應執行刑及諭知易科罰金之折算標準。至扣案
    甲基安非他命1包（驗後毛重0.9公克，因甲基安非他命毒品
    附著於包裝上剝離不易，應將包裝之整體視為海洛因毒品）
    、殘留有甲基安非他命之吸食器1個、殘留有海洛因之吸管1
    支及夾鏈袋2個（因甲基安非他命或海洛因毒品分別附著於
    吸食器、吸管及夾鏈袋上剝離不易，均應將之整體視為毒品
    ），應依毒品危害防制條例第18條第1項前段規定，不問屬
    於犯人與否，均沒收銷燬之。至送驗耗損之毒品，既已滅失
    ，爰不另為沒收之諭知，併此敘明。
據上論斷，應依刑事訴訟法第299 條第1 項前段、第273 條之1
第1 項，毒品危害防制條例第10條第1 項、第2 項、第18條第1
項前段，刑法第11條、第56條、第41條第1 項、第2 項，判決如
主文。
本案經檢察官吳協展到庭執行職務。
中　　華　　民　　國　　94　　年　　8 　　月　　24　　日
                  刑事第一庭  審判長法  官  裕斗
                                    法  官  方百正
                                    法　官  廖純卿
以上正本證明與原本無異。
如不服本判決，應於判決送達後10日內，向本院提出上訴狀。
中　　華　　民　　國　　94　　年　　8 　　月　　25　　日
                                    書記官  劉企萍
附錄法條：
毒品危害防制條例第10條第1項、第2項。
施用第一級毒品者，處6月以上5年以下有期徒刑。
施用第二級毒品者，處3年以下有期徒刑。
